【裁判字號】    89,易,5266
【裁判日期】    900201
【裁判案由】    偽造文書
【裁判全文】
臺灣高雄地方法院刑事判決                        八十九年度易字第五二六六號
    公  訴  人  臺灣高雄地方法院檢察署檢察官
    被      告  乙○○
右列被告因偽造文書案件，經檢察官提起公訴（八十九年度偵字第一八二九二號），
本院判決如左：
    主  文
乙○○連續偽造印文，足以生損害於公眾及他人，處有期徒刑肆月，如易科罰金，以
佰元折算壹日。緩刑貳年。
中華民國跆拳道協會編號○○四四九四號級證上，偽造「甲○○（12）」之印文貳枚
及○○四五○○號級證上，偽造「甲○○（12）」之印文伍枚，均沒收。
    事  實
乙○○任高雄縣橋頭鄉橋頭國民小學跆拳道教練，雖受聘為高雄縣體育會跆拳道運動
委員會擔任技術委員，惟其於民國八十七年三月間，並未獲該委員會遴選為第十二屆
高雄縣跆拳道運動委員會之晉級鑑定測驗小組人員，且未經該委員會主任委員甲○○
授權，得對縣境之跆拳道運動員實施測驗及格後，加蓋甲○○名義之測驗章於運動員
之級證上主任委員簽章欄內。但乙○○為使其所指導之運動員能取得參加比賽之資格
，竟於八十八年六月間，在高雄縣某地，基於偽造前開級證之犯意，而冒刻「甲○○
（12）」之測驗印章一枚，再基於行使偽造證書之概括犯意，自八十八年六月卅日起
，至八十九年六月卅日止，除將該「甲○○（12）」之印章，連續蓋於其所指導之運
動員曾議德及黃國峰等人之中華民國跆拳道協會級證上主任委員簽章欄內，而偽造甲
○○之印文外，並將其曾任高雄縣晉級審查委員時所刻之測驗官章，蓋於級證上測驗
官欄內，而連續偽造證明跆拳道運動員技術能力之證書，多次持之行使為其所指導之
運動員報名參加比賽，而足生損害於甲○○及高雄縣體育會跆拳道運動委員會對選手
晉級審查之正確性。嗣於八十九年七月間，乙○○持偽造之曾議德、黃國峰二人之級
證報名參加八十九年高雄縣議長盃跆拳道錦標賽時，為甲○○獲知上情。案經甲○○
訴由臺灣高雄地方法院檢察署檢察官偵查起訴。
    理  由
一、右揭事實，業據被告於本院審理時供承不諱，並經告訴人甲○○指訴綦詳，且有
    偽造之曾議德、黃國峰二人之級證及中華民國跆拳道協會運動員晉級實施辦法一
    份附卷可證，罪證明確，被告之犯行可以認定。
二、核被告所為，係犯刑法第二百十七條第一項偽造印文罪，及同法第二百十六條、
    第二百十二條行使偽造證書罪。其偽造甲○○印章後，復偽造印文，其偽造印章
    之低度行為，應為偽造印文之高度行為所吸收，不另論偽造印章罪。另按中華民
    國跆拳道協會級證，依中華民國跆拳道協會運動員晉級實施辦法之規定，係證明
    跆拳道運動員技術水準之證書，其應屬刑法第二百十二條所稱「關於能力之證書
    」，被告偽造該級證，偽造後並持以行使，其偽造之低度行為，應為行使之高度
    行為所吸收，不另論偽造證書罪。檢察官認級證屬一般私文書，而依行使偽造私
    文書罪論處，容有誤會，其起訴法條應予變更。被告先後多次偽造印文及行使偽
    造證書之行為，時間緊接，犯罪構成要件相同，應係出於概括犯意所為，各依連
    續犯規定論以一罪並加重其刑。其所犯前開二罪間，有方法結果之牽連關係，應
    從一重論以偽造印文罪。審酌被告係為使其指導之運動員能順利參加比賽，而非
    出於自利之動機，平時並指導運動員且獲得聘書、獎狀多紙，有聘書及獎狀在卷
    可稽，堪認其對跆拳道運動之推廣素有貢獻，犯後又坦承犯行並獲得告訴人甲○
    ○之原諒，及其犯後態度良好等一切情狀，量處如主文所示之刑，並諭知易科罰
    金折算之標準。又其未曾受有期徒刑以上刑之宣告，有臺灣高等法院被告全國前
    案紀錄表一紙附卷可稽，其經此科刑之教訓應能警惕而不致再犯，認所宣告之刑
    以暫不執行為適當，爰併予宣告緩刑二年，以啟自新。告訴人所提出附卷之偽造
    曾議德（編號004494號）、黃國峰（編號004500號）二人級證上「甲○○（12）
    」之印文各二枚及五枚，均應宣告沒收。另偽造「甲○○（12）」之印章及其他
    跆拳道運動員之級證，並未扣案，被告又供稱業已銷燬，應堪信實，爰不另宣告
    沒收，併此敘明。
據上論斷，應依刑事訴訟法第二百九十九條第一項前段、第三百條，刑法第五十六條
、第二百十七條第一項、第二百十六條、第二百十二條、第五十五條、第四十一條、
第七十四條第一款、第二百十九條，罰金罰鍰提高標準條例第一條前段、第二條，判
決如主文。
本案經檢察官高嘉惠到庭執行職務。
中      華      民      國      九十      年      二      月      一    日
                                  臺灣高雄地方法院刑事第六庭
                                      法  官    邱明弘
右正本證明與原本無異。
如不服本判決，應於判決送達後十日內，向本院提出上訴狀。
                                書記官    顏平國
中     華      民       國      九十      年      二      月      四   日
附錄本判決論罪之法條：
刑法第二百十六條：行使第二百十條至第二百十五條之文書者，依偽造、變造文書或
登載不實事項或使登載不實事項之規定處斷。
刑法第二百十二條：偽造、變造護照、旅券、免許證、特許證及關於品行、能力、服
務或其他相類之證書、介紹書，足以生損害於公眾或他人者，處一年以下有期徒刑、
拘役或三百元以下罰金。
刑法第二百十七條第一項：偽造印章、印文或署押，足以生損害於公眾或他人者，處
三年以下有期徒刑。


司法院資訊處製作；財團法人民間司法改革基金會備份。
